【裁判字號】    97,審訴,3950
【裁判日期】    970917
【裁判案由】    毒品危害防制條例
【裁判全文】
臺灣高雄地方法院刑事判決            97年度審訴字第3950號
公  訴  人  臺灣高雄地方法院檢察署檢察官
被      告  甲○○
                    （現另案在臺灣高雄第二監獄執行中）
指定辯護人  本院公設辯護人陳信凱
上列被告因毒品危害防制條例案件，經檢察官提起公訴（起訴案
號：97年度毒偵字第5206號）後，嗣因被告就被訴事實為有罪之
陳述，經合議裁定由受命法官獨任進行簡式審判程序審理，檢察
官聲請改依認罪協商程序而為判決，判決如下：
    主  文
甲○○施用第一級毒品，累犯，處有期徒刑捌月。
    事實及理由
一、本件犯罪事實及證據，除犯罪事實補充：「甲○○前因施用
    毒品案件，經本院以87年度毒聲字第2156號裁定送觀察、勒
    戒，因認有繼續施用傾向，再經本院以87年度毒聲字第2511
    號裁定令入戒治處所施以強制戒治，後經本院裁定停止戒治
    ，又經撤銷停止戒治，於民國89年5 月11日戒治期滿執行完
    畢。其於前開強制戒治執行完畢釋放後5 年內，又因施用毒
    品，經本院以92年度訴字第4274號判處有期徒刑6 月確定，
    另因詐欺等案件，分別經本院以92年度簡字第3081號、92年
    度易字第1968號、92年度訴字第2482號、93年度易字第704
    號、95年度訴字第3771號判處有期徒刑6 月、1 年、8 月、
    6 月、3 月、11月，上開各罪嗣經本院以96年度聲減字第
    4460號裁定減刑後，於96年9 月27日縮短刑期執行完畢。」
    、證據補充「被告於本院審理時之自白」外，其餘均引用起
    訴書之記載（如附件）。
二、上開犯罪事實，業據被告於本院審理時為有罪之陳述，檢察
    官與被告於審判外達成協商之合意，而由檢察官聲請本院改
    依協商程序判決。其等之合意內容如下：被告願受科刑範圍
    如主文所載。經核被告所為，係犯毒品危害防制條例第10條
    第1 項之施用第一級毒品罪，上開協商合意內容並無刑事訴
    訟法第455 條之4 第1 項所列之各款情形，本院爰不經言詞
    辯論，於協商合意範圍內為協商判決。
三、應適用之法條：刑事訴訟法第455 條之4 第2 項、第455 條
    之8 、第454 條第2 項，毒品危害防制條例第10條第1 項，
    刑法11條前段、第47條第1 項。
四、協商判決除有刑事訴訟法第455條之4第1項第1款於本訊問程
    序終結前，被告撤銷協商合意或檢察官撤回協商聲請者；第
    2款被告協商之意思非出於自由意志者；第4款被告所犯之罪
    非第455條之2第1項所定得以協商判決者；第6款被告有其他
    較重之裁判上一罪之犯罪事實者；第7款法院認應諭知免刑
    或免訴、不受理者情形之一，及違反同條第2項「法院應於
    協商合意範圍內為判決；法院為協商判決所科之刑，以宣告
    緩刑或2年以下有期徒刑、拘役或罰金為限」之規定者外，
    不得上訴。
五、如有前項得上訴之情形者，得自收受判決送達後10日內，向
    本院提出上訴書狀，上訴於第二審法院。
本案經檢察官丙○○到庭執行職務。
中    華    民    國    97    年    9     月    17    日
                  刑事第七庭  法  官  梁淑美
以上正本證明與原本無異。
中    華    民    國    97    年    9     月    17    日
                              書記官  林豐富
附錄本案論罪科刑依據之法條：
毒品危害防制條例第10條第1項
施用第一級毒品者，處6月以上5年以下有期徒刑。
附件：
臺灣高雄地方法院檢察署檢察官起訴書
                                    97年度毒偵字第5206號
    被      告  甲○○  男  42歲（民國○○年○○月○○日生）
                        住高雄市○鎮區○○街45巷45號2樓
                        國民身分證統一編號：Ｚ000000000號
上列被告因違反毒品危害防制條例案件，業經偵查終結，認應提
起公訴，茲將犯罪事實及證據並所犯法條分敘如下：
        犯  罪  事  實
一、甲○○前因施用毒品案件，經台灣高雄地方法院以92年度訴
    字第2482號判處有期徒刑8月確定，於民國96年9月27日縮短
    刑期執行完畢。仍不知悔改，復基於施用第一級毒品海洛因
    之犯意，於97年5月18日18時許，在高雄市○鎮區○○街45
    巷45號2樓住處房間內，持有海洛因，並將海洛因加水稀釋
    注入注射針筒內施打在手臂之方式，施用海洛因1次。嗣經
    警於同月21日15時許採其尿液送經檢驗，發現有海洛因代謝
    後嗎啡、可待因之陽性反應。
二、案經高雄市政府警察局前鎮分局移送偵辦。
        證  據  並  所  犯  法  條
一、證據清單及待證事實：
  ┌──┬───────────┬───────────┐
  │編號│    證  據  資  料    │    待  證  事  項    │
  ├──┼───────────┼───────────┤
  │ 1  │被告甲○○在警詢時之自│尿液為被告親採且施用第│
  │    │白。                  │一級毒品海洛因之犯行。│
  ├──┼───────────┼───────────┤
  │ 2  │毒品案件犯罪嫌疑人姓名│被告為警查獲當日所採集│
  │    │對照表、高雄市立凱旋醫│之尿液，經以酵素免疫分│
  │    │院濫用藥物尿液檢驗報告│析法（EIA）及氣相層析 │
  │    │各1張。               │質譜儀法（GC/MS）檢驗 │
  │    │                      │，呈嗎啡、可待因陽性反│
  │    │                      │應。                  │
  ├──┼───────────┼───────────┤
  │ 3  │本署刑案資料查註紀錄表│被告於前案施用毒品後5 │
  │    │、全國施用毒品案件紀錄│年內再犯施用毒品罪嫌及│
  │    │表各1份。             │構成累犯。            │
  └──┴───────────┴───────────┘
二、核被告所為，係犯毒品危害防制條例第10條第1項之施用第
    一級毒品罪嫌。其為施用而持有海洛因之低度行為，應為施
    用之高度行為所吸收，不另論罪。又其有如犯罪事實欄所述
    刑罰之執行，此有本署刑案資料查註紀錄表附卷可稽，其於
    有期徒刑執行完畢後，5年以內故意再犯本件有期徒刑以上
    之罪，為累犯，請依刑法第47條第1項之規定加重其刑。
三、依毒品危害防制條例第23條第2項、刑事訴訟法第251條第 1
    項提起公訴。
    此    致
臺灣高雄地方法院
中    華    民    國     97   年     7    月    17    日
                              檢  察  官  乙  ○  ○
上正本證明與原本無異
中    華    民    國    97    年    7     月    29    日
                              書  記  官  王  曉  雲
附錄所犯法條：
毒品危害防制條例第10條第1項。
施用第一級毒品者，處 6 月以上 5 年以下有期徒刑。
施用第二級毒品者，處 3 年以下有期徒刑。


司法院資訊處製作；財團法人民間司法改革基金會備份。
